臺灣臺南地方法院刑事附帶民事訴訟判決
111年度附民字第709號
原      告  姚桂蘭
被      告  鄭琇雲
上列被告因本院111年度金訴字第571號違反洗錢防制法等案件，
經原告提起附帶民事訴訟請求損害賠償，本院判決如下：
    主  文
原告之訴及假執行之聲請均駁回。    
    事實及理由
一、原告起訴主張被告鄭琇雲於民國110年6月23日透過手機簡訊
    向原告傳送投資飆股之不實訊息，並以「高投國際-董麗淑
    」之暱稱加入原告之LINE聊天室，引導原告儲值下單操作買
    賣股票交易，致原告陷於錯誤，於110年7月27日至同年8月4
    日轉帳及匯款4次共新臺幣400萬元至對方指定帳戶，上開犯
    行已查獲係被告鄭琇雲所為，並提出轉帳證明及匯款單為證
    等語。聲明：㈠被告應賠償原告新臺幣250萬元，並自起訴狀
    繕本送達之翌日起至清償日止，按週年利率百分之5計算之
    利息。㈡請准供擔保宣告假執行。
二、被告鄭琇雲未為任何聲明或陳述，亦未提出任何書狀。
三、按因犯罪而受損害之人，於刑事訴訟程序得附帶提起民事訴
    訟，對於被告及依民法負賠償責任之人，請求回復其損害，
    刑事訴訟法第487條第1項定有明文，是附帶民事訴訟之提起
    ，必以刑事訴訟程序之存在為前提，若刑事訴訟未經提起公
    訴或自訴，即不得對於應負賠償責任之人，提起附帶民事訴
    訟；又法院認為原告之訴不合法或無理由者，應以判決駁回
    之，刑事訴訟法第502條第1項亦訂有明文。
四、經查：原告對被告鄭琇雲提起本件附帶民事訴訟，雖據臺灣
    臺南地方檢察署檢察官以111年度偵緝字第435號、111年度
    偵字第9500、12251號偵查終結而為起訴，惟該案起訴之被
    告係陳曜琦，並非鄭琇雲。又被告鄭琇雲係經臺灣臺南地方
    檢察署檢察官以111年度偵字第17250號向臺灣高雄地方法院
    追加起訴，該案於111年8月8日繫屬臺灣高雄地方法院以111
    年度金訴字第279號審理中，此有臺灣臺南地方檢察署檢察
    官111年度偵字第17250號追加起訴書及被告鄭琇雲之臺灣高
    等法院被告前案紀錄表各1份附卷可按（金訴卷第31至34、4
    1頁）。是被告鄭琇雲所涉該刑案並未繫屬於本院，依據前
    揭規定及說明，原告對被告鄭琇雲提起本件附帶民事訴訟，
    自屬不合法，應予駁回；又原告之訴既經駁回，其假執行之
    聲請，亦失所附麗，應併予駁回。
據上論斷，依刑事訴訟法第502條第1項，判決如主文。
中　　華　　民　　國　　111 　年　　8 　　月　　16　　日
                  刑事第五庭  審判長法　官  鍾邦久
                                    法  官  蔡奇秀
                                    法  官  林欣玲
以上正本證明與原本無異。
如不服本判決應於收受送達後20日內向本院提出上訴書狀，其未
敘述上訴之理由者並得於提起上訴後20日內向本院補提理由書（
均須按他造當事人之人數附繕本）。
                                    書記官  莊文茹
中　　華　　民　　國　　111 　年　　8 　　月　　17　　日